# 请教陈版主收入确认时点问题

提问人：xiongmao12 时间：2016-05-15 11:33:14
A企业销售合同约定，A将产品交付给B，B会进行初步验收，初步验收合格后入库。但是初步验收的结果并不代表B对A全部产品质量合格的承认。在后续工序或B使用过程中发现质量问题（经判定确系A原因造成），仍视为A违约，A仍然应当承担责任。请问这种情况下收入应该在什么时间点确认？我理解，这种条款应当参照准则中所表述的附有销售退回条件的商品进行处理，如果在发出时能够合理预计未来发生质量问题的可能性，则发出时确认收入，如果不能，则只能以B向A书面确认产品已经使用且无问题的确认单据作为收入确认的时点，请问陈版主我的理解是否准确？

回答人：chenyiwei
基本赞同你的理解。如果A在将产品交付给B之前已经进行过质量检验，能够合理保证退货可能性较小，且能够合理估计退货可能性的，则可以在交付产品并获得B的初步验收证明时确认收入，同时就可能的退货确认相应的负债。